【裁判字號】    99,抗,128
【裁判日期】    990525
【裁判案由】    延長羈押等
【裁判全文】
臺灣高等法院高雄分院刑事裁定           99年度抗字第128號
抗  告  人
即  被  告  甲○○
選任辯護人  廖于清律師
上列抗告人因違反毒品危害防制條例案件，不服臺灣高雄地方法
院中華民國99年5 月5 日裁定（99年度訴字第229 號），提起抗
告，本院裁定如下：
    主  文
抗告駁回。
    理  由
一、抗告意旨略以：本件同案被告許曜顯等人均未受羈押，抗告
    人即被告甲○○（下稱被告）有無羈押之必要性，即非無疑
    ；且被告於98年10月間郭照明遭逮捕後始出境前往大陸地區
    ，並於2 日返回，足見被告並無逃亡之事實，亦無逃亡之虞
    。是原審裁定延長羈押及駁回具保停止羈押之聲請，尚有未
    當。
二、經查：
    (一)被告因涉犯毒品危害防制條例第4 條第3 項之運輸第三級
      毒品罪及懲治走私條例第12條之準走私罪，前經原審訊問
      後，認為犯罪嫌疑重大，所犯運輸第三級毒品罪為最輕本
      刑有期徒刑5 年以上之罪，且有逃亡之虞，非予羈押，顯
      難進行審判，而有羈押必要，乃依刑事訴訟法第101 條第
      1 項第1 、3 款規定裁定被告自99年2 月10日羈押，有該
      裁定在卷足稽。
    (二)被告於99年3 月3 日原審準備程序中已坦承知悉林昭男要
      自大陸地區運輸第三級毒品愷他命進入臺灣地區，並為林
      昭男找房子作為送貨地點，其後林昭男、周如山因認其等
      運輸進入臺灣地區之第三級毒品愷他命可能已遭察覺，為
      了確認，故指示其找人領取第三級毒品愷他命，其因而覓
      得許曜顯負責領取第三級毒品愷他命，許曜顯再找郭照明
      前往領取第三級毒品愷他命而遭查獲等語；足見被告與林
      昭男就自大陸地區運輸第三級毒品愷他命進入臺灣地區有
      共同犯意聯絡及行為分擔，犯罪嫌疑重大，且被告於本件
      運輸第三級毒品愷他命係居主要地位，而許曜顯係被告於
      98年9 月24日完成運輸第三級毒品愷他命（驗後純質淨重
      42559.85公克）進口後，受被告指示出面領貨，郭照明則
      係受許曜顯指示於98年10月5 日出面領貨遭查獲之人，許
      曜顯、郭照明犯罪嫌疑即屬較輕。又被告於案發後，曾指
      示及協助夥同郭照明前往領貨之吳京倫出國，並為吳京倫
      辦妥護照，此節亦經被告迭次陳述在卷，是被告顯有勾串
      證人之情，亦有逃亡之可能。至被告固於郭照明遭逮捕後
      之98年10月26日出境前往大陸地區，並於2 日返回，然參
      以被告遭拘提後，初始並未坦承運輸第三級毒品愷他命犯
      行，是被告或認其犯行未遭察覺，故認暫無逃亡之必要，
      尚不得因此即認被告無逃亡之可能。
    從而，原審認原羈押之原因均仍然存在，羈押之必要性迄未
    消滅，亦無從因具保或其他方式加以取代，至被告之家庭親
    屬間之健康狀況，則非是否決定羈押之主要考量因素，因而
    裁定駁回被告具保停止羈押之聲請，於法核無不合。被告抗
    告意旨，為無理由，應予駁回。
三、據上論結，應依刑事訴訟法第412 條，裁定如主文。
中    華    民    國    99    年    5     月    25    日
                  刑事第八庭    審判長法  官  洪兆隆
                                      法  官  張盛喜
                                      法  官  郭玫利
以上正本證明與原本無異。
不得再抗告。
中    華    民    國    99    年    5     月    25    日
                                      書記官  梁美姿

司法院資訊處製作；財團法人民間司法改革基金會備份。
